---
title: "Fibrilación Atrial. Adherencia tras ictus"
author: "FISABIO"
date: "`r format(Sys.time(), '%d %B, %Y')`"
output: 
  html_document: 
    theme: cerulean
    highlight: breezedark
    css: D:\Users\20833717H\Desktop\R_Projects\Opioids\Documentos\style.css
    toc: yes
    toc_float:
      collapsed: yes
      smooth_scroll: yes
      code_folding: "none"

---

```{r setup, include=FALSE, echo=FALSE, warning=FALSE, message=FALSE}
knitr::opts_chunk$set(echo = FALSE)
# Cargar librerías, funciones y Paths------------------------------------------
w_dir <- file.path( "d:", "Users", "20833717H", "Desktop", "R_Projects")
source(file.path(w_dir, "Opioids", "Scripts", "Funciones_Bases_de_Datos.R"))

```

```{r definir_plot, echo=FALSE, warning=FALSE, message=FALSE}
# definir el estilo de los gráficos--------------------------------------------
theme_set(theme_bw())
tema_azul <- theme_update(
  plot.background = element_rect(fill = "lightblue", colour = NA))

# defnir cero días-------------------------------------------------------------
zero_days = difftime(ymd("2000-01-01"), ymd("2000-01-01"), units = "days")

fecha_inicio_estudio <- ymd("2009-01-01")
fecha_fin_estudio <- ymd("2018-12-31")
fecha_inicio_reclutamiento <- ymd("2010-01-01")
fecha_fin_reclutamiento <- ymd("2017-12-31")

# definir path-----------------------------------------------------------------
path_FA <- file.path( "e:", "CERES1", "1PROYECTOS", "FA_ACO_SD1667", "COHORTE 2010-2017")
path_FA_origenes <- file.path(path_FA, "1-ORIGINALES_unidas")
path_FA_intermedias <- file.path(path_FA, "3-INTERMEDIAS")

```

```{r cargar_bases}
# cargar en csv----------------------------------------------------------------
# Maestros
maestro_pres_farma_FA <- fread(encoding = "UTF-8", sep = "|", nThread = 8, 
file = file.path(path_FA_origenes,
       "GAIA", "maestros", "maestro_pres_farma_FA.csv"))
maestro_atc_FA <- fread(encoding = "UTF-8", sep = "|", nThread = 8, 
file = file.path(path_FA_origenes,
       "GAIA", "maestros", "maestro_atc_FA.csv"))
maestro_prin_act_FA <- fread(encoding = "UTF-8", sep = "|", nThread = 8, 
file = file.path(path_FA_origenes,
       "GAIA", "maestros", "maestro_prin_act_FA.csv"))

# Final GAIA
final_gaia <- fread(encoding = "UTF-8", sep = "|", nThread = 8, 
 file = file.path(path_FA_intermedias, "PREV2_Ictus_Patrones", "gaia_stata_clean2.csv"))

```


# Cálculo duración

***

<br>

## Paso 1

***

Arreglar base

```{r duracion_general, echo=TRUE, warning=FALSE, message=FALSE}
# Definir códigos ATC oac_apt
oac <- c("ACENOCUMAROL",
         "APIXABAN",
         "DABIGATRAN",
         "RIVAROXABAN",
         "WARFARINA",
         "EDOXABAN")
apt <- c("ACETILSALICILICO ACIDO",
         "CLOPIDOGREL",
         "CLOPIDOGREL + ACETILSALICILICO ACIDO",
         "TICAGRELOR",
         "PRASUGREL",
         "TRIFLUSAL",
         "CILOSTAZOL",
         "TICLOPIDINA",
         "DIPIRIDAMOL")
# calcular duración general sin arreglar---------------------------------------
final_oac_apt <- final_gaia %>%
  fsubset(prin_act_desc %in% c(oac, apt)) %>% 
  # añadir nforma a la base
  inner_join(maestro_pres_farma_FA %>% 
               select(-pres_farma_desc), by = "pres_farma_cod") %>% 
  # redondear con precisión de 3 decimales en unidades y quitar negativos
  ftransform(unidades = fifelse(unidades <= 0, NA_real_, round(unidades, 3)),
  # si es 0 ó 1 pasar a 24, si no, redondear con precisión de 2 decimales
         cadencia = fifelse(cadencia %in% c(0, 1), 24, round(cadencia, 2))) %>% 
  # calcular unidades diarias
  ftransform(unidades_dia = round(unidades * 24 / cadencia, 3))

```

### Códigos Presentación

***

En la siguiente tabla se muestran todas las presentaciones farmacéuticas de los anticoagulantes y antiplaquetarios

<br>

```{r cod_desc_pres_farma_e, echo=FALSE, warning=FALSE, message=FALSE}
# añadir descripción al código de prescripción farmacéutica--------------------
cod_desc_pres_farma_oac_apt <- final_oac_apt %>%
   select(pres_farma_cod) %>%
   distinct() %>%
   left_join(maestro_pres_farma_FA) %>%
   arrange(pres_farma_cod)  

# kable tabla------------------------------------------------------------------
kable(cod_desc_pres_farma_oac_apt, align = "c", 
      caption = 
"Códigos y descripciones de las presentaciones farmacéuticas de los oac y apt") %>%
  kable_styling(bootstrap_options = c("striped", 
                                      "hover", 
                                      "condensed"),
                fixed_thead = T)  %>%
  row_spec(0, bold = T, color = "white", background = "dodgerblue",
           extra_css = "vertical-align:middle")

```

<br>

## Paso 2

***

Se calcula la duración de las recetas faltantes imputando por la moda(sip, pres_farma_cod) o por la moda(pres_farma_cod) o por la moda(principio activo).

<br>

```{r unidades, echo=FALSE, warning=FALSE, message=FALSE}
# pasar a NA unidades_dia mayor que nforma-------------------------------------
final_oac_apt <- final_oac_apt %>%
  # calcular duraciones 1 (sin imputar faltantes)------------------------------
  ftransform(duracion_1 = round(nforma/unidades_dia),
         unidades_dia = fifelse(unidades_dia > nforma, 
                                NA_real_, unidades_dia)) %>% 
# moda sip presentacion--------------------------------------------------------
  ftransform(n_sip_presentacion = fNobs(nreceta, 
                          list(sip, pres_farma_cod), TRA = "replace_fill"),
             moda_unidades_dia_sip_presentacion = fmode(unidades_dia, 
                          list(sip, pres_farma_cod), TRA = "replace_fill")) %>% 
# moda presentacion------------------------------------------------------------
  ftransform(n_presentacion = fNobs(nreceta, pres_farma_cod,
                                        TRA = "replace_fill"),
             moda_unidades_dia_presentacion = fmode(unidades_dia, 
                               pres_farma_cod, TRA = "replace_fill")) %>% 
# moda principio activo--------------------------------------------------------
  ftransform(n_prin_act = fNobs(nreceta, prin_act_cod,
                                        TRA = "replace_fill"),
             moda_unidades_dia_prin_act = fmode(unidades_dia, 
                               prin_act_cod, TRA = "replace_fill")) %>% 
# imputar modas----------------------------------------------------------------
  # imputar por la moda del sip, presentacion
  ftransform(unidades_dia = fifelse(is.na(unidades_dia),
          moda_unidades_dia_sip_presentacion, unidades_dia)) %>%
  # imputar por la moda de  la presentacion
  ftransform(unidades_dia = fifelse(is.na(unidades_dia),
          moda_unidades_dia_presentacion, unidades_dia)) %>%
  # imputar por la moda de  la presentacion
  ftransform(unidades_dia = fifelse(is.na(unidades_dia),
          moda_unidades_dia_prin_act, unidades_dia)) %>%
# calcular duracion_2----------------------------------------------------------
  colorder(duracion_1, pos = "end") %>%
  ftransform(duracion_2 = round(nforma/unidades_dia))

duracion_ok <- final_oac_apt %>%
  count(duracion_2) %>%
  mutate(prop = round(100 * proportions(n), 4)) %>%
  filter(prop >= 0.0150) %>%
  arrange(desc(prop)) %>%
  use_series(duracion_2)

```

<br>

## Paso 3

***

Para eliminar valores de **duracion** exraños, se consideran válidos únicamente las duraciones que tienen una proporción > 0.015 \% del total. El resto de duraciones se imputan a la **moda(sip, pres_farma)** si esta es igual a algunas de las **duracion** > 0.015 \%, y si no, a la **moda(pres_farma)**.

<br>

```{r duracion_3, echo=FALSE, warning=FALSE, message=FALSE}
# imputar duraciones poco frecuentes-------------------------------------------
final_oac_apt <- final_oac_apt %>%
  ftransform(duracion_3_0 = fifelse(duracion_2 %in% duracion_ok, 
        duracion_2, round(nforma/moda_unidades_dia_sip_presentacion))) %>% 
  ftransform(duracion_receta = fifelse(duracion_3_0 %in% duracion_ok, 
          duracion_3_0, round(nforma/moda_unidades_dia_presentacion))) %>%
  ftransform(duracion_receta = fifelse(duracion_receta %in% duracion_ok, 
        duracion_receta, round(nforma/moda_unidades_dia_prin_act))) %>% 
  select(-duracion_1, -duracion_2, -duracion_3_0)

```

## Paso 4

Modificar duraciones conflictivas

```{r comprobar_duraciones, echo=FALSE, warning=FALSE, message=FALSE}
# guardar final benzo con duraciones-------------------------------------------
final_oac_apt <- final_oac_apt %>% 
# cambiar recetas con una duracion mayor de 500 a 120--------------------------
mutate(duracion_receta = fifelse(duracion_receta >= 500, 120, duracion_receta)) # se cambian 19 recetas

```


```{r}
duraciones_plot <- final_oac_apt %>%
  count(duracion_receta, sort = TRUE) %>% 
  arrange(duracion_receta)

ggplot(duraciones_plot, aes(x = as.factor(duracion_receta),
y = n, fill = as.factor(duracion_receta))) +
  geom_col() +
  xlab("días") +
  ylab("n") +
  ggtitle("Duración de la receta") +
  theme(axis.text.x = element_text(size = 6, angle = 90, vjust = 0.4),
        legend.position = "none")  
  
```

```{r}
fwrite(final_oac_apt, sep = "|", file.path(path_FA_intermedias, "PREV2_Ictus_Patrones", "final_oac_apt_duraciones.csv"))

```
